---
title: "Predict House Price - Econometría en R"
output: html_notebook
---

### Fernando Sagastume
### Carnet: 17004989


En esta competencia se busca predecir la columna median_house_value usando modelos de regresión. Considere los siguientes aspectos para la competencia:

* Se pueden utilizar cualquier algoritmo de regresión que deseen excepto redes neuronales.
* Se utilizará el RMSE como medida para la competencia, se le proporcionarán dos datasets, el dataset de entrenamiento y el dataset de prueba, la métrica del RMSE se calculará sobre el el dataset de prueba y se comparará contra las observaciones reales del median_house_value.
* No está permitido copiar código ni realizar plagio, si utiliza código de otra persona debe acreditarlo adecuadamente.

## Análisis Exploratorio

```{r}
  # Se importan librerias
  library(corrplot)
  library(ggplot2)
  library(readr)
  library(lubridate)
  library(dplyr)
  library(PerformanceAnalytics)
  library(tidyverse)
  library(caret)
  library(rpart)
  library(randomForest)
```


```{r}
# Se cargan los set de datos (train, test)
train_df <- read_csv("data/train.csv")
test_df <- read_csv("data/test.csv")
train_df<-na.omit(train_df)
#test_df<-na.omit(test_df)
head(train_df)
```

```{r}
# Se obtienen datos estádisticos del set de datos a entrenar
summary(train_df)
```
```{r}
# Se obtiene la correlación entre variables
train_var<-train_df %>% 
  select("longitude", "latitude", "housing_median_age", "total_rooms", "total_bedrooms", "population","households", "median_income", "median_house_value")
cor(train_var)
```

## Grafica de correlación entre variables seleccionadas

```{r}
# Se obtiene la correlación entre variables seleccionadas
train_selec<-train_df %>% 
  select("housing_median_age", "total_rooms", "total_bedrooms", "median_income", "households", "median_house_value")
chart.Correlation(train_selec, histogram = TRUE, cex=1)
```

## Modelo de Regresión Lineal Múltiple

```{r}
multipleLR<-train_df %>% 
  select("housing_median_age", "total_rooms","median_income", "households", "total_bedrooms", "median_house_value") %>%
  lm(formula = median_house_value ~ housing_median_age + total_rooms + median_income + households + total_bedrooms)

summary(multipleLR) # Este modelo me dio 83316.89941 de score en el leaderboard
```

```{r}
# Se toman las variables dependientes del modelo para la predicción
test_data <- test_df %>% 
  select("housing_median_age", "total_rooms","median_income", "households", "total_bedrooms")

# Se remplazan los valores faltantes en el conjunto de datos de prueba con la media
test_data <- na.aggregate(test_data, FUN = mean)

predicciones<-predict(multipleLR, newdata = test_data)
head(predicciones)
```

```{r}
resultadosMLM <- test_df %>% select("id")
resultadosMLM$median_house_value <- predicciones
resultadosMLM
```

## Modelo con arboles de decisión

```{r}
tree_df <- train_df %>%
  select("housing_median_age", "total_rooms", "median_income", "households", "total_bedrooms", "median_house_value")

# Se entrena el modelo de árbol de decisión
tree_model <- rpart(median_house_value ~ ., data = tree_df, method = "anova") 
# Este modelo me dio 85933.76355 de score en el leaderboard
#summary(tree_model) # empeoro el modelo inicial
```

```{r}
tree_predicciones<-predict(tree_model, newdata = test_data)
head(tree_predicciones)
```

```{r}
resultadostree <- test_df %>% select("id")
resultadostree$median_house_value <- tree_predicciones
resultadostree
```


## Modelo utilizando random forest


```{r}
# Selección de variables predictoras
predictores_forest <- train_df[, c("housing_median_age", "total_rooms", "median_income", "households", "total_bedrooms")]

# Variable objetivo
target_forest <- train_df$median_house_value

# Crear el modelo de Random Forest
forest_model <- randomForest(predictores_forest, target_forest) # Resultado en el leaderboard 55538.52170

summary(forest_model)
```


```{r}
# Se realizan las predicciones
forest_predicciones<-predict(forest_model, test_data)
head(forest_predicciones)
```


```{r}
resultadosForest <- test_df %>% select("id")
resultadosForest$median_house_value <- forest_predicciones
resultadosForest
```



## Código que crea el archivo para hacer submissions

```{r}
current_date_time <- format(Sys.time(), "%Y-%m-%d_%H%M%S")
nombreArchivo<-paste("data/resultados/resultadosModelo_", as.character(current_date_time), ".csv", sep="")
# Se mandan los resultados para un archivo csv, para subir a kaggle
resultadosForest %>% write_csv(nombreArchivo)
```













